【裁判字號】    96,破抗,106
【裁判日期】    970222
【裁判案由】    宣告破產
【裁判全文】
臺灣高等法院高雄分院民事裁定         96年度破抗字第106號
抗  告  人  甲○○
上列抗告人因聲請宣告破產事件，對於中華民國96年10月29日臺
灣高雄地方法院96年度破字第86號所為裁定，提起抗告，本院裁
定如下：
    主  文
抗告駁回。
抗告程序費用新台幣壹仟元由抗告人負擔。
    理  由
一、抗告意旨略以：抗告人負債達新台幣（下同）451 萬8923元
    ，現有資產則僅有現金36萬元，所負債務顯已超過現有資產
    ，且目前收入不穩定，無力清償鉅額之債務本金及利息，並
    已停止支付，符合宣告破產之規定。再者，抗告人已聲明願
    捨棄破產法第95條第2 項所列必要生活費用之優先受償權，
    抗告人之現金36萬元，足以支付破產管理人之報酬，破產財
    團費用及債務，有宣告破產之實益。原審駁回抗告人之聲請
    ，顯有違誤，爰請求廢棄原裁定等語。
二、按破產法第5 條規定，關於和解或破產之程序，除本法有規
    定外，準用民事訴訟法之規定。又民事訴訟法第507 條規定
    ，裁定已經確定，而有第496 條第1 項或第497 條之情形者
    ，得準用本編之規定，聲請再審。所謂確定裁定，係指該裁
    定內容對於程序上之事項所作之判斷，已具有實質上之確定
    力者而言。是當事人聲請法院宣告破產，如經裁定駁回確定
    後，該裁定內容對於程序上之事項所作之判斷，已具有實質
    上之確定力，除有民事訴訟法第496 條第1 項或第497 條之
    情形者，得準用各該規定聲請再審外，自應受確定裁定之拘
    束，不得再行聲請為破產宣告。
三、經查，抗告人前於95年9 月19日，以同一事由向原審法院聲
    請宣告破產，經原審法院於96年2 月15日以95年破字第129
    號裁定駁回，及本院於96年4 月2 日以96年度破抗字第23號
    裁定駁回抗告確定，經原審確閱各該卷宗無訛，並有原審法
    院95年度破字第129 號、本院96年度破抗字第23號裁定附卷
    可稽。抗告人就本院前裁定如有不服，原得循再抗告程序，
    或於裁定確定後，循再審程序，以為救濟，尚非得就同一事
    由，再聲請法院為破產宣告。從而，抗告人本件聲請宣告破
    產，顯不合法，應予駁回。原裁定以抗告人聲請宣告破產並
    無實益，不應准許，予以駁回，理由固有未洽，結論並無不
    合。是抗告人抗告意旨求予廢棄原裁定，為無理由，應予駁
    回。
據上論結，本件抗告為無理由，依破產法第5 條，民事訴訟法第
495 條之1 第1 項、第449 條第2 項、第95條、第78條，裁定如
主文。
中    華    民    國    97    年    2     月    22    日
                            民事第一庭
                                審判長法官  黃金石
                                法      官  林健彥
                                法      官  謝肅珍
以上正本證明與原本無異。
如不服本裁定應於送達後10日內向本院提出再抗告狀（並按他造
當事人之人數附繕本），並繳納再抗告費新臺幣1,000 元。
再為抗告應以適用法規顯有錯誤為理由，並經本院之許可，該許
可以原裁定所涉及之法律見解具有原則上之重要性者為限，並委
任律師為代理人。
中    華    民    國    97    年    2     月    22    日
                                書  記  官  蘇恒仁
附註：
抗告人之配偶、三親等內之血親、二親等內之姻親，或抗告人為
法人、中央或地方機關時，其所屬專任人員具有律師資格並經法
院認適當者，亦得為第三審代理人。
抗告人或其法定代理人具有律師資格者及前項情形，應於提起抗
告或委任時釋明之。


司法院資訊處製作；財團法人民間司法改革基金會備份。
